Henrique M. Miranda

Montadas - PB

□ (83) 98623-9312 | ■ hey@thehenry.dev | ♠ thehenry.dev | ♠ henry-ns | ➡ henry-ns



Resumo _

Técnico em Informática pelo Instituto Federal de Educação, Ciência e Tecnologia da Paraíba, Campus de Campina Grande, Graduado em Tecnologia em Telemática na mesma, desenvolvedor Full Stack e Designer por paixão. Programo a cerca de 7 anos, comecei com meus 14 anos vendo pascal. Participei de diversos projetos no IFPB-CG, tais como, Projeto de Excelência em Microeletrônica, Laboratório de Inteligência Artificial, Programa Olímpico de Programação, fui monitor de Programação Orientada a Objetos para cursos Técnicos e fui um dos maintainers da tradução da documentação do GatsbyJS. Entrando na área profissional, iniciei como desenvolvedor web front end na SolarView e atualmente trabalho como desenvolvedor mobile na ApoioEcolimp.

Competências _____

Meu Foco ReactJS, React Native, Node.js, UI e UX

Linguagens Typescript, Javascript, HTML5, CSS3, SASS, Python, Java, C, entre outras

Ferramentas Git, Github, Gitlab, docker, Metodologias ágeis, entre outras

Banco de dados PostgreSQL, MySQL, MongoDB, Redis e InfluxDB

Formação _____

Graduação em Tecnologia em Telemática

Instituto Federal de Educação, Ciência e Tecnologia da Paraíba

Técnico em Informática integrado ao médio

Instituto Federal de Educação, Ciência e Tecnologia da Paraíba

Campina Grande, PB

Set, 2017 - Jun, 2021

Campina Grande, PB

Fev. 2014 - Fev. 2017

Mai, 2021 - PRESENTE

Home Office

Experiências ____

Desenvolvedor Mobile Home Office

АроїоЕсогімр

• Desenvolvendo novos aplicativos utilizando React Native

· Tecnologias: Typescript, React Native

UI & UX Designer Home Office

Mai, 2021 - PRESENTE SOLARVIEW

· Lidando com a parte do design da aplicação web, ajustes de telas existentes e planejamento e criação de novas

· UI, UX, Figma

Desenvolvedor Front end SOLARVIEW

Ago, 2020 - Mai, 2021

· Lidando com design, frontend web, desenvolvendo novas funcionalidades e fazendo manutenção nas existentes

• Tecnologias: Javascript, Typescript, Vue.js

Desenvolvedor Full Stack Campina Grande, PB

LABORATÓRIO ASSERT - IFPB

Aao. 2019 - Mai. 2021

· Lidando com design, backend, frontend web, aplicativo mobile, microcontroladores entre outras · Linguagens: Javascript, Typescript e C

Membro estudante Campina Grande, PB

RAMO ESTUDANTIL IEEE DO IFPB-CG

Orientador no projeto Collab Branch, desenvolvendo aplicações web para benefícios dos alunos do campus

Nov, 2019 - Mar, 2021

Monitor de POO Campina Grande, PB

Instituto Federal de Educação, Ciência e Tecnologia da Paraíba

• Monitor na disciplina de Programação Orientada a Objetos (POO) para o curso técnico em Informática no IFPB-CG

Instrutor de programação Campina Grande, PB

Instituto Federal de Educação, Ciência e Tecnologia da Paraíba

Julho 2019 - Dezembro 2019

Abr, 2019 - Dez, 2019

• Preparando alunos para competições de informática a nível de ensino médio, mais especificamente para a Olimpíada Paraibana de Informática (OPI) e para a Olimpíada Brasileira de Informática (OBI)

JUNE 22, 2021

Projetos

Owlify

PROJETO DE GRADUAÇÃO EM TELEMÁTICA

2021

- Plataforma de monitoramento de temperatura e umidade para controle de qualidade de vacinas.
- Tecnologias utilizadas: Nodejs, React Native, Typescript, Arduíno, NodeMCU, LoRa entre outras.

Nature of Code

PROJETO PESSOAL Em andamento

- Repositório para aprender e ensinar sobre "The Nature of Code", um livro sobre maneiras simples de abstrair o mundo com código começando com a física básica.
- Tecnologias utilizadas: Javascript e p5.js.
- Repositório: https://github.com/henry-ns/nature-of-code

Coronavírus BR

PROJETO PESSOAL 2020

- Site desenvolvido para ajudar e informar o povo brasileiro sobre a pandemia de COVID-19.
- Tecnologias utilizadas: Typescript, ReactJS, Gatsbyjs, GraphQL.
- Repositório: https://github.com/henry-ns/coronavirusbr

Leitura Orgânica

DESAFIO 2020

- Sistema que calcula a velocidade de leitura das pessoas.
- Tecnologias utilizadas: Typescript, ReactJS, Gatsbyjs, GraphQL.
- Repositório: https://leituraorganica.thehenry.dev

Meu portfólio

PROJETO PESSOAL 2019

- Site sobre mim, meus projetos, o que eu gosto.
- · Tecnologias utilizadas: Typescript, ReactJS, Gatsbyjs, GraphQL.
- Repositório: https://github.com/henry-ns/portfolio

Celebino

Projeto de graduação em técnico de informática

2016

- Consiste em um desenvolvimento de um ambiente Android para o monitoramento da água proveniente de ar-condicionados utilizando Arduíno.
- Tecnologias utilizadas: Java no servidor e no aplicativo e C para Arduíno.
- Repositório: https://github.com/henry-ns/celebino

Prêmios _

Finalista da Hiring Code da Gama Academy

São Paulo, SP

Treinamento e desenvolvimento Full Stack, promovido pela Gama Academy, com a parceria da Vtex e AWS realizado de forma online e ficou entre os 150 melhores dos mais de 3.000 inscritos, classificando-se para a

2020

FASE FINAL.

Finalista da 7ª Campus Mobile - Categoria Smart Cities

São Paulo, SP

Sistema para monitorar informações de qualidade do ar através do dispositivo que pode capturar aspectos como temperatura do ar, umidade do ar e concentração de alguns gases (atualmente CO, CO2 e NH3) no ambiente.

2019

Idiomas

- Português Nativo
- Inglês Intermediário